# 请教陈版主和各位高手

提问人：zzjing 时间：2016-03-30 19:32:13
a公司将子公司c转给同一集团内的兄弟公司b,b是以c公司在转让日的净资产账面价值计入长投，差额计入资本公积，那a公司怎么处理呢，转让价款和a公司账面上对c公司的长投的差额是计入投资收益吗？还是计入资本公积？

回答人：chenyiwei
同一控制下的股权处置行为，准则没有特殊规定。在转让作价公允的前提下，与非同一控制下的股权转让导致丧失控制权的交易在个别报表和合并报表层面的处理原则无区别。

提问人：tvfxqzhu 时间：2016-03-31 15:16:03
关于公司从在建工程转入投资性房地产的一块土地使用权，（注：直接转入投资性房地产），当月开始摊销还是次月开始摊销啊？
谢谢！

回答人：chenyiwei
为什么结转？目前的持有意图是什么？此前为何在“在建工程”中核算且不摊销？